臺灣臺中地方法院刑事判決
                                   110年度交易字第1026號
公  訴  人  臺灣臺中地方檢察署檢察官
被      告  洪健凱


上列被告因過失傷害案件，經檢察官提起公訴（110 年度調偵字
第59號），本院判決如下：
    主    文
洪健凱犯過失傷害罪，處拘役肆拾伍日，如易科罰金，以新臺幣
壹仟元折算壹日。
    犯罪事實
一、洪健凱考領有普通小型車駕駛執照，於民國109 年10月24日
    凌晨1 時48分許，駕駛車牌號碼000-0000號自用小客車（下
    稱甲車），沿臺中市北區中清路一段由育德路往五權路方向
    行駛，行經臺中市○區○○路○段000 號前時，本應注意車
    前狀況，隨時採取必要之安全措施；亦應注意汽車在同一車
    道行駛時，除擬超越前車外，後車與前車之間應保持隨時可
    以煞停之距離，而依當時天候晴、夜間有照明、柏油路面乾
    燥、無缺陷、無障礙物及視距良好等情，並無不能注意之情
    事，竟疏未注意及此，貿然前行；適黃耀霆駕駛車牌號碼00
    0-00號營業用小客車（下稱乙車），亦沿同路段同向行駛在
    中清路一段125 號前停等紅燈，洪健凱駕駛之甲車因而自後
    追撞黃耀霆所駕駛之乙車，致黃耀霆因而受有頭皮挫傷、鼻
    子挫傷、下背和骨盆挫傷等傷害。
二、案經黃耀霆訴由臺中市政府警察局第二分局報告臺灣臺中地
    方檢察署檢察官偵查起訴。
    理    由
一、程序部分
  ㈠按法院認為應科拘役、罰金或應諭知免刑或無罪之案件，被
    告經合法傳喚無正當理由不到庭者，得不待其陳述逕行判決
    ，刑事訴訟法第306 條定有明文。查被告洪健凱經本院合法
    傳喚，無正當理由不到庭，有本院審理程序傳票之送達證書
    、報到單、筆錄、臺灣高等法院在監在押全國紀錄表、被告
    個人戶籍資料查詢結果在卷可稽（見本院卷第21頁、第27至
    34頁）。本院認本案應處拘役，揆諸上開規定，爰不待其陳
    述，逕為一造辯論判決。
  ㈡本判決下述所引用被告以外之人於審判外之供述證據，檢察
    官及被告迄本院言詞辯論終結前，就該等證據之證據能力，
    皆未聲明異議，而本院審酌上開供述證據資料製作時之情況
    ，並無不當取供或證明力明顯過低之瑕疵，認以之作為證據
    應屬適當，依刑事訴訟法第159 條之5 規定，認均具有證據
    能力。而本案所引用之其餘非供述證據，並無證據證明係實
    施刑事訴訟程序之公務員違背法定程序所取得，依刑事訴訟
    法第158 條之4 反面解釋，應認均具有證據能力，併此敘明
    。
二、實體部分
  ㈠認定犯罪事實所憑證據及理由
  ⒈被告於警詢時固自承有於前揭時、地，駕駛甲車自後方追撞
    乙車等情，惟矢口否認有何過失傷害之犯行，辯稱：告訴人
    黃耀霆沒有受傷，也沒有跟我說他有受傷云云（見警卷第11
    頁）。經查：
  ①被告考領有普通小型車駕駛執照，於109 年10月24日凌晨1時
    48分許，駕駛甲車沿臺中市北區中清路一段由育德路往五權
    路方向行駛，行經臺中市○區○○路○段000 號前時，自後方追
    撞斯時在該處停等紅燈，由告訴人駕駛之乙車等情，業據被
    告於警詢及偵查中供述明確（見警卷第11頁至第12頁、第37
    頁、偵字卷第18頁），核與告訴人於警詢及偵查中之陳述大
    致相符（見警卷第17頁至第19頁、第35頁、偵字卷第18頁）
    ，並有臺中市政府警察局第二分局道路交通事故調查報告表
    ㈠、㈡、道路交通事故現場圖（見警卷第23頁至第27頁）、現
    場蒐證暨車損照片（見警卷第39頁至第47頁）、被告之證號
    查詢汽車駕駛人資料及駕照影本（見警卷第61頁、調偵字卷
    第23頁）、甲、乙車之車輛詳細資料報表（見警卷第65頁至
    第67頁）附卷可憑，上開事實，堪以認定。
  ②按汽車行駛時，駕駛人應注意車前狀況，並隨時採取必要之
    安全措施；又汽車在同一車道行駛時，除擬超越前車外，後
    車與前車之間應保持隨時可以煞停之距離。道路交通安全規
    則第94條第3 項、第1 項分別定有明文。查被告駕駛甲車，
    本應注意車前狀況，並隨時採取必要之安全措施；並應注意
    與前車之間應保持隨時可以煞停之距離，而依當時天候晴、
    夜間自然光線、柏油路面乾燥、無缺陷、無障礙物，視距良
    好，並無不能注意之情事，被告竟疏未注意及此，駕駛甲車
    自後方追撞前方正停等紅燈，由告訴人駕駛之乙車，被告有
    駕駛過失乙節應屬明確。公訴意旨漏未論及被告本案駕駛行
    為，有前述未保持隨時可以煞停之距離之過失行為部分，應
    予補充。
  ③又查，告訴人因本案車禍而受有頭皮挫傷、鼻子挫傷、下背
    和骨盆挫傷等傷害等情，業據告訴人於警詢中陳稱：我當時
    正停等紅燈，待綠燈時剛要起步，就自後方被推撞，我的腰
    部撞到扶手，額頭撞到玻璃等語（見警卷第35頁）；於偵查
    中復陳稱：當時被告駕車行駛在我後方，被告從後方撞我，
    導致我頭部撞到前方擋風玻璃，腰部撞到右側扶手等語明確
    （見偵字卷第18頁）。告訴人並於同日晚上10時31分許至澄
    清綜合醫院急診就醫，經診斷受有頭皮挫傷、鼻子挫傷、下
    背和骨盆挫傷等傷害，此有澄清綜合醫院109 年10月24日診
    斷證明書附卷可參（見警卷第21頁），告訴人所受前揭傷害
    核與告訴人所述遭被告車輛自後方追撞後之碰撞部位相符，
    且告訴人駕駛之乙車遭被告駕駛之甲車自後方碰撞後，告訴
    人身體因撞擊而前傾、晃動，致其頭部碰撞擋風玻璃及腰部
    碰撞扶手並因而受傷，尚與常情無違，堪信告訴人確實因本
    案車禍而受有前揭傷害。告訴人雖未於車禍發生後立刻就醫
    ，然審酌告訴人於車禍發生當日晚上即就醫，就醫時間與本
    案車禍事故發生時間尚非相距甚遠，且告訴人所受傷勢尚未
    嚴重至無法行走、疼痛難耐需立即住院治療之程度，是告訴
    人於車禍後並未立即就醫，衡諸一般社會通念，尚與情理無
    違，並不足認為與被告過失行為無關。被告辯稱告訴人並未
    因本案車禍受傷云云，並不足採。
  ⒉綜上所述，本案事證明確，被告犯行堪以認定，應依法論科
    。
  ㈡論罪科刑
  ⒈核被告所為，係犯刑法第284條前段之過失傷害罪。
  ⒉按刑法第62條前段所規定之自首，係以對於未發覺之犯罪自
    首而受裁判為要件，故犯罪行為人應於有偵查犯罪職權之公
    務員未發覺犯罪事實或犯罪人之前自首犯罪，且接受裁判，
    兩項要件兼備，始得依刑法第62條前段自首之規定減輕其刑
    （最高法院86年度台上字第1951號判決要旨參照）。查被告
    於肇事後，於警方到場處理時，即表明其為肇事駕駛等情，
    有臺中市政府警察局道路交通事故肇事人自首情形紀錄表在
    卷足憑（見警卷第55頁），足認被告於有偵查犯罪權限之公
    務員發覺犯罪前，即主動承認肇事自白犯罪一情，惟本案經
    本院合法傳喚被告，被告無正當理由未到庭，前已敘及，難
    認被告有接受裁判之意思，自難依刑法第62條前段之自首規
    定減輕其刑，附此敘明。
  ⒊爰以行為人之責任為基礎，審酌被告駕駛甲車行駛上路，本
    應謹慎注意，以維自身及其他參與道路交通者之安全，其竟
    未盡上開注意義務，因而肇事致告訴人受有前揭傷害，被告
    所為實有不該；並斟酌被告本案過失程度、告訴人所受傷勢
    、被告犯後否認犯行，亦尚未與告訴人成立調解之犯後態度
    ；兼衡被告之智識程度及家庭經濟生活狀況等一切情狀，量
    處如主文所示之刑，並諭知易科罰金之折算標準。
據上論斷，應依刑事訴訟法第306 條、第299 條第1 項前段，刑
法第284 條前段、第41條第1 項前段，刑法施行法第1 條之1 第
1 項，判決如主文。
本案經檢察官陳宜君提起公訴，檢察官蔣得龍到庭執行職務。
中　　華　　民　　國　　110 　年　　9 　　月　　7 　　日
                  刑事第五庭    法  官  黃世誠
以上正本證明與原本無異。
如不服本判決應於收受送達後20日內向本院提出上訴書狀，並應
敘述具體理由；其未敘述上訴之理由者，應於上訴期間屆滿後20
日內向本院補提理由書（均須按他造當事人之人數附繕本）「切
勿逕送上級法院」。
告訴人或被害人如不服判決，應備理由具狀向檢察官請求上訴，
上訴期間之計算，以檢察官收受判決正本之日起算。
　　　　                        書記官  張捷菡
中　　華　　民　　國　　110 　年　　9 　　月　　7 　　日
　　      　　
附錄論罪科刑法條
中華民國刑法第284條
因過失傷害人者，處 1 年以下有期徒刑、拘役或 10 萬元以下
罰金；致重傷者，處 3 年以下有期徒刑、拘役或 30 萬元以下
罰金。